【裁判字號】    98,訴,1549
【裁判日期】    990129
【裁判案由】    違反毒品危害防制條例
【裁判全文】
臺灣屏東地方法院刑事判決              98年度訴字第1549號
公  訴  人  臺灣屏東地方法院檢察署檢察官
被      告  甲○○
上列被告因違反毒品危害防制條例等案件，經檢察官提起公訴（
98年度毒偵字第993 號），被告於準備程序中就被訴事實為有罪
陳述，經本院告知簡式審判程序之旨，並聽取當事人意見後，本
院合議庭裁定由受命法官獨任依簡式審判程序審理，判決如下：
    主  文
甲○○施用第一級毒品，累犯，處有期徒刑拾月。扣案第一級毒
品海洛因壹包（驗後淨重：零點零肆公克）沒收銷燬之。又施
用第二級毒品，累犯，處有期徒刑陸月。應執行有期徒刑壹年貳
月。扣案第一級毒品海洛因壹包（驗後淨重：零點零肆公克）
沒收銷燬之。
    事  實
一、甲○○前於民國92年間，因施用毒品案件，經法院裁定送觀
    察勒戒後，認無繼續施用毒品傾向，而於92年4 月9 日執行
    完畢，並經臺灣高雄地方法院檢察署檢察官以92年度毒偵字
    第1807號為不起訴處分確定。又於95年間，因竊盜、施用毒
    品等案件，分別經本院以95年度簡字第1673號判處有期徒刑
    6 月、96年度訴字第170 號判處有期徒刑10月與4 月，因減
    刑後合併定應執行有期徒刑9 月確定，並於96年8 月13日執
    行完畢。詎其仍不知悔改，明知海洛因、甲基安非他命業經
    公告列為毒品危害防制條例之第一級、第二級毒品，不得持
    有、施用，竟基於施用第一級毒品之犯意，於98年6 月3 日
    23時許，在屏東縣內埔鄉○○村○○路19號住處內，以將海
    洛因粉末摻入所有香菸後點燃吸食煙霧之方式，施用第一級
    毒品海洛因1 次。另基於施用第二級毒品之犯意，於98年6
    月3 日23時30分許，在上開地點，以將甲基安非他命放入所
    有玻璃球內燒烤後吸食煙霧之方式，施用第二級毒品甲基安
    非他命1 次。嗣於98年6 月4 日13時40分許，甲○○在屏東
    縣屏東市○○街○ 段89巷為警攔查，乃於具有偵查職權機關
    尚未發覺上揭犯行前，主動交出所持第一級毒品海洛因1 包
    （驗後淨重：0.034 公克）而向警方自首供出該施用第一級
    毒品犯行，後經其同意採集尿液送驗，結果呈現可待因、嗎
    啡及甲基安非他命陽性反應，始為警查獲其另有上揭施用第
    二級毒品犯行。
二、案經屏東縣政府警察局屏東分局報告臺灣屏東地方法院檢察
    署檢察官偵查起訴。
    理  由
一、本件係依刑事訴訟法第273 條之1 第1 項行簡式審判程序，
    其證據調查依同法第273 條之2 所定原不受審判外陳述排除
    之限制；又被告對於卷內各項證據亦不爭執證據能力，復無
    事證顯示有何違法取得或類此瑕疵之情，故卷內所列各項證
    據，自均有證據能力，合先敘明。
二、上揭犯罪事實，業經被告坦承不諱（見本院99年1 月18日審
    判筆錄第4 頁），復據前開採尿檢驗結果，亦呈可待因、嗎
    啡及甲基安非他命陽性反應，有臺灣檢驗科技股份有限公司
    濫用藥物尿液檢驗報告、被告之尿液送驗代號與姓名對照表
    等件為憑（見偵卷第9 頁、警卷第13頁）。另外扣案經檢驗
    確認成分無訛之第一級毒品海洛因1 包（驗後淨重：0.034
    公克）亦足資佐證，此有高雄市立凱旋醫院濫用藥物成品檢
    驗鑑定書在卷可稽（見偵卷第10頁）。是認被告之自白與事
    實相符，堪予採信，從而本件罪證明確，被告犯行洵足認定
    ，應依法論科。
三、按毒品危害防制條例就施用毒品者，只於「初犯」及「5 年
    後再犯」2 種情形有其追訴條件之限制，倘初犯後5 年內已
    再犯，縱第3 次或第3 次以上施用毒品之時間在初犯釋放5
    年後，仍與「5 年後再犯」有別，顯見其再犯率甚高，原實
    施之觀察勒戒或強制戒治未收實效，自應逕行追訴處罰（最
    高法院97年9 月9 日97年度第5 次刑事庭會議決議參照）。
    本件被告前於92年間因施用毒品而受觀察勒戒執行後，旋於
    95年間復施用毒品、經法院判刑，業如前述，並有前案紀錄
    表、刑案資料查註紀錄表各1 份可考，是依上揭說明，本案
    自應逕行追訴處罰。
四、按海洛因、甲基安非他命分別係毒品危害防制條例第2 條第
    2 項第1 款、第2 款所定第一級、第二級毒品。核被告所為
    ，係犯毒品危害防制條例第10條第1 項之施用第一級毒品罪
    、同條第2 項之施用第二級毒品罪。被告持有毒品之低度行
    為均應被施用之高度行為所吸收，不另論罪。被告所犯上開
    2 罪間，犯意個別、行為互殊，應分論併罰。被告曾受如事
    實欄所載判刑執行等情，有上開前案紀錄資料足稽，其於徒
    刑執行完畢後，5 年內故意再犯本件有期徒刑以上之各罪，
    為累犯，均應依刑法第47條第1 項加重刑度。被告於具有偵
    查職權機關尚未發覺本件犯行前，即主動交出所持毒品並供
    出該施用第一級毒品犯行，嗣為警採尿檢驗後另發覺其本件
    施用第二級毒品犯行等節，業據被告供述明確，並有員警製
    作調查報告所示查獲情形在卷可參（見本院99年1 月18日審
    判筆錄第4 頁、警卷第2 頁），堪認被告主動供出施用第一
    級毒品犯行符合自首要件，考量其勇於面對司法，可徵悔悟
    之心，此部分爰依刑法第62條前段減輕刑度（臺灣高等法院
    高雄分院98年度上訴字第1543號判決亦同此認定）。本件被
    告所犯罪刑，同有刑度加重與減輕之部分，應依法先加後減
    之。爰審酌被告已因施用毒品案件，迭經法院裁定送觀察勒
    戒、判刑執行，猶溺於毒害，復而犯下本案，顯然未因歷經
    刑事程序而記取教訓，原不宜寬貸，惟念及被告尚能坦然面
    對司法、供承己身罪行不諱，犯後態度非劣等一切情狀，各
    量處如主文所示之刑，併依法定應執行刑，以資懲儆。
五、扣案第一級毒品海洛因1 包（驗後淨重：0.034 公克），為
    查獲被告本件施用第一級毒品罪之扣案毒品，有上開檢驗結
    果可參（見偵卷第10頁），而該包裝用之塑膠袋因與毒品附
    和，無法析離，應併視為扣案毒品，均依毒品危害防制條例
    第18條第1 項前段宣告沒收銷燬之；至鑑驗耗損之毒品既已
    滅失，爰不另為沒收銷燬之諭知。末查被告所有供其施用第
    一級毒品使用之香菸，業經吸食燃罄，施用第二級毒品使用
    之玻璃球，則未扣案，且查獲前已遭丟棄而不復存在乙節，
    為被告於本院審理中供承在卷（見本院99年1 月18日審判筆
    錄第4 頁），自均無宣告沒收之必要，附此敘明。
據上論斷，應依刑事訴訟法第273 條之1 第1 項、第299 條第1
項前段，毒品危害防制條例第10條第1 項、第2 項、第18條第1
項前段，刑法第11條前段、第47條第1 項、第62條前段、第51條
第5 款，判決如主文。
本案經檢察官曾士哲到庭執行職務
中    華    民    國    99    年    1     月    29    日
                  刑事第四庭    法  官  江振源
以上正本證明與原本無異
如不服本判決，應於判決送達後10日內向本院提出上訴書狀（應
附繕本），其未敘述上訴理由者，應於上訴期間屆滿後20日內補
提理由書狀於本院，上訴於臺灣高等法院高雄分院。
中    華    民    國    99    年     2    月    1     日
                                書記官  潘豐益
附錄本判決論罪科刑法條：
毒品危害防制條例第10條
施用第一級毒品者，處六月以上五年以下有期徒刑。
施用第二級毒品者，處三年以下有期徒刑。

司法院資訊處製作；財團法人民間司法改革基金會備份。
